臺灣新北地方法院民事裁定  
111年度簡聲抗字第9號
抗  告  人  李  妃  
相  對  人  黃德治  


上列當事人間因損害賠償事件聲請法官、書記官迴避，抗告人對
於民國110年12月30日本院板橋簡易庭110年度板聲字第250號裁
定提起抗告，本院裁定如下：
    主  文
抗告駁回。
抗告程序費用新臺幣壹仟元由抗告人負擔。
    理  由
一、按法官有民事訴訟法第32條所定應自行迴避而不自行迴避之
    情形，或該條以外但足認其執行職務有偏頗之虞之情形，當
    事人得聲請法官迴避，民事訴訟法第33條第1項固有規定。
    惟所謂法官執行職務有偏頗之虞之情形，係指法官對於訴訟
    標的有特別利害關係，或與當事人之一造有密切之交誼或嫌
    怨，或基於其他情形客觀上足疑其為不公平之審判者為其原
    因事實，若僅憑當事人之主觀臆測，或認法官就其聲明之證
    據不為調查鑑定或指揮訴訟欠當，則不得謂其有偏頗之虞（
    最高法院22年抗字第2346號、27年抗字第304號、29年抗字
    第56號、69年台抗字第457號判例意旨參照）。又聲請法官
    迴避之原因，依同法第34條第2項、第284條之規定，應自為
    聲請之日起3日內提出能即時調查之證據以釋明之。本節之
    規定，於司法事務官、法院書記官及通譯準用之，民事訴訟
    法第第39條亦定有明文。
二、本件抗告意旨：
　㈠按刑事訴訟法第241條、公務員服務法第1條、第6條；司法院
    處理人民陳訴案件應行注意事項第1、2、4、8點。憲法第16
    條、第22條、第24條；刑法第213條、第214條、第216條；
    民法第、第216條；民法第71條、民法第73條；中央法規標
    準法第11條。行政程序法第8條、第9條、第10條。
  ㈡由法官葉靜芳、李昭融、李崇豪與書記官葉子榕製作之系爭
    案裁定有登載不實如下：
  ⒈系爭裁定頁1“聲請人聲請法官、書記官”未特定，聲請人之相
    對人即被聲請人為被聲請迴避法官，而非”黃德治”，亦無相
    對人訴訟代理人。
  ⒉事實及理由二除”聲請人聲請法官、書記官迴避”問題同前外
    ，關於被聲請人被聲請事實二所謂”聲請人聲請法官、書記
    官迴避意旨略以：…”所述內容與不同於110年12月22日迴避
    狀內容，如”被聲請人因109年度訴字第2491號(下稱系爭案)
    製作(無編卷頁)之110年11月3日(下稱)系爭審理單(圖文1)
    或同日與次日之新北院賢民心109訴字第291號函(稿)兩件：
    系爭函稿1(圖文2)與以次日之系爭函稿2(圖文3)製作之系爭
    函(圖文4)，與110年1011日系爭案裁定有登載不實等涉犯刑
    事犯罪”。
  ㈢新北院系爭案法官葉靜芳、李昭融、李崇豪與書記官葉子榕
    ，製作圖文1之裁定有登載不實並寄送行使，應依刑事訴訟
    法第241條其為義務告發，並應依法撤銷或廢棄該不實裁定
    。根據中民國法律不得因不知法律而免除刑事責任，不論任
    何人均有適用。義務告發後，請副知聲請人，感恩！
三、經查，本件抗告人前就本院板橋簡易庭110年度板聲字第250
    號事件聲請迴避，經本院板橋簡易庭於110年12月30日以110
    年度板聲字第250號裁定聲請駁回，抗告人雖提起抗告，惟
    其並未具體指明承審法官、書記官對於系爭事件有何特別利
    害關係，或與當事人之一造有密切之交誼或嫌怨，或基於其
    他情形客觀上足疑其為不公平審判之客觀事實，並提出能即
    時調查之證據以釋明之，故不得僅憑抗告人主觀之臆測，即
    遽認承審法官、書記官執行職務有偏頗之虞。綜此，抗告人
    本件迴避聲請應非有據，應予駁回，原裁定駁回其聲請，並
    無不合，抗告人仍執前詞指摘原裁定不當，求予廢棄變更，
    尚難准許，應予駁回。
四、爰裁定如主文。　　　　
中　　華　　民　　國　　111 　年　　4 　　月　　29　　日
                民事第五庭    審判長法　官  高文淵
　　　　　　　　                    法  官  鄧雅心
                                    法　官  連士綱
以上正本係照原本作成。
本裁定不得抗告。
中　　華　　民　　國　　111 　年　　4 　　月　　30　　日
                                    書記官　游曉婷